臺灣彰化地方法院民事裁定
                       111年度家暫字第9號
聲  請  人  林宜邑  



相  對  人  林牧邑  

上列聲請人與相對人間監護宣告事件（111年度監宣字第236號）
，聲請人聲請核發暫時處分，本院裁定如下：
    主    文
聲請駁回。
    理    由
一、聲請意旨略以：聲請人林宜邑之父即關係人林杏回因中風，
    早已失去言語與其他自主決定意思之機能，已臻不能為意思
    表示或受意思表示之程度，亦不能辨識其意思表示之效果，
    符合受監護宣告之要件，業經聲請人向本院聲請監護宣告（
    按即本院111年度監宣字第236號）。惟聲請人林牧邑現與關
    係人林杏回同住，高度掌握關係人林杏回財產，且自關係人
    林杏回中風後，便斷絕包含聲請人在內所有親友對於關係人
    林杏回探視之可能性，遑論查驗關係人林杏回財產是否遭不
    當挪用，此情依社會通念，顯足生相對人有隨意處分關係人
    林杏回財產之合理懷疑。故此，爰依家事事件法第85條、家
    事非訟事件暫時處分類型及方法辦法第16條規定，請求裁命
    禁止相對人處分關係人林杏回之財產。並聲明：㈠禁止相對
    人處分關係人林杏回之財產；㈡聲請費用由相對人負擔。
二、按法院就已受理之家事非訟事件，除法律別有規定外，於本
    案裁定確定前，認有必要時，得依聲請或依職權命為適當之
    暫時處分。但關係人得處分之事項，非依其聲請，不得為之
    。關係人為前項聲請時，應表明本案請求、應受暫時處分之
    事項及其事由，並就得處分之事項釋明暫時處分之事由。家
    事事件法第85條第1項、第2項定有明文。又暫時處分，非有
    立即核發，不足以確保本案聲請之急迫情形者，不得核發；
    暫時處分之內容，應具體、明確、可執行且以可達成本案聲
    請之目的者為限，並不得悖離本案聲請或逾越必要之範圍，
    家事非訟事件暫時處分類型及方法辦法第4條、第5條亦分別
    有明訂。而參照暫時處分之立法本旨，係基於家事非訟事件
    之職權性及合目的性，並為因應本案裁定確定前之緊急狀況
    ，避免本案請求不能或延滯實現所生之危害，因此僅於急迫
    情形下，方得核發暫時處分。另確保本案聲請之急迫性及必
    要性即為暫時處分之事由，並應提出相當之證據以釋明之。
三、查聲請人固以上情聲請對相對人為暫時處分裁定，然其所提
    出之事證僅為本院111年度監宣字第236號民事監護宣告聲請
    狀。經審閱本院111年度監宣字第236號卷宗，聲請人於該案
    所提出者，除自行繕打之親屬系統表，別無他物。而經本院
    依職權調取關係人林杏回戶籍資料，可知關係人林杏回現與
    配偶呂麗玉共同設籍於彰化縣○○市○○路○段000號，育有長女
    林欣蓉、長子林亭邑（100年7月7日死亡）、次子即相對人
    、三子即聲請人、次女林欣慧以及四子林皇邑，而相對人係
    設籍彰化縣○○鄉○○巷000號，有戶役政資訊網站查詢-親等關
    聯（一親等）、個人戶籍資料（完整姓名）查詢結果、全戶
    戶籍資料（完整姓名）查詢結果在卷。然依聲請人於監護宣
    告事件中所提出之親屬系統表，其上就關係人林杏回之最近
    親屬，除兩造外，僅記載配偶呂麗玉，至於長女林欣蓉、次
    女林欣慧及四子林皇邑之資訊，均付之闕如，更遑論相關戶
    籍資訊。又依聲請人本件及監護宣告書狀所載，相對人均係
    居住於彰化市○○路○段000號，顯與關係人林杏回所設籍之同
    路段333號不同。由上可知，聲請人指稱相對人與關係人林
    杏回同住，顯與戶籍資料不符；又依上開戶籍資料所示，兩
    造之母乃為趙玉枰而非呂麗玉，是在呂麗玉仍與關係人林杏
    回同戶籍，顯無法排除兩人仍實際同住之情形下，相對人是
    否確可隻手遮天，禁絕呂麗玉與其他子女探視關係人林杏回
    ，顯屬可疑。從而，本件聲請人既未提出任何事證，僅以自
    繕之民事監護宣告聲請狀，以及內容顯然有誤之親屬系統表
    ，主張相對人有隨意處分關係人林杏回財產之可能，而有核
    發暫時處分之急迫性、必要性與合目的性，其舉證顯然未達
    釋明之程度。綜上，聲請人未能就本件聲請之急迫性、必要
    性及合目的性，提出足夠事證以供本院審認，本院參酌上開
    各情，難認現有何情形，非准予核發聲請人所聲請之暫時處
    分，不足以避免本案監護宣告之請求不能實現或延滯實現所
    生之危害。從而，聲請人聲請核發暫時處分，為無理由，應
    予駁回。
四、爰裁定如主文。
中    華    民    國   111    年    5     月    20    日
                  家事法庭    法  官  梁晉嘉
以上正本係照原本作成。
如對本裁定抗告，須於裁定送達後10日內向本院提出抗告狀，並
繳納抗告費新臺幣1千元。 
中    華    民    國   111    年    5     月    20    日
                              書記官  許喻涵